臺灣高等法院臺中分院刑事判決
111年度金上訴字第2489號

上  訴  人  
即  被  告  吳忠孝
上列上訴人即被告因詐欺等案件，不服臺灣臺中地方法院111年
度金訴字第1370號中華民國111年8月24日第一審判決（起訴案號
：臺灣臺中地方檢察署111年度偵字第29414號），提起上訴，本
院判決如下：
    主  文
上訴駁回。
    理  由
一、上訴意旨略以：被告只跟暱稱「wong fei lee」之人聯絡，
    並不認識「王麗」此人，何來構成三人以上夥同犯罪？又被
    告全部所拿到的報酬只有新臺幣9千元整，追加起訴書提及
    被告可獲得其提領款項的7%，根本子虛烏有，且被告也是不
    知道被害人沒有收到她的東西，如果被告知道被害人是被詐
    騙的，又會在早上向被害人問安嗎？法官引導被告認罪，跟
    被害人和解，被告也在庭上應允與被害人和解以爭取緩刑機
    會，詎和解庭未開，被告爭取緩刑未果，法院即先行判決，
    讓被告深感不平，且不符合正義的原則，且又以本件公訴不
    受理，引導被告認罪再來和解爭取緩刑，實屬不公正的判決
    云云。
二、按起訴之程式違背規定者，應諭知不受理之判決，刑事訴訟
    法第303條第1款定有明文。又依刑事訴訟法第265條第1項規
    定，於第一審辯論終結前，得就與本案相牽連之犯罪或本罪
    之誣告罪，追加起訴。此係就與已經起訴之案件並無單一性
    不可分關係之相牽連犯罪（指刑事訴訟法第7條所列案件）
    ，在原起訴案件第一審辯論終結前，追加獨立之新訴，蓋二
    者之當事人或證據多共通，藉與本案之程序合併進行以求訴
    訟經濟，故追加起訴限於第一審辯論終結前為之，始得有效
    達此目的，此為其訴訟合法之要件，自應優先審查。又檢察
    官既捨一般起訴方式而選擇以追加起訴之方式為之，自應受
    此時間要件之拘束。故檢察官追加起訴，須於第一審辯論終
    結前始得為之，此為追加起訴時間上之限制，而起訴之追加
    既係利用舊訴之訴訟程序提起，自以有本案之存在為前提，
    其已無本案之訴可資附麗者，即無許其追加之餘地。違反上
    開之規定而追加起訴者，顯屬不合，其追加起訴之程序違背
    規定，應諭知不受理之判決，並無所謂追加起訴祇須具備刑
    事訴訟法第264條第2項規定之法定記載程式，即可不論是否
    合法，均應以實體判決終結其訴訟關係之可言（最高法院10
    6年度台上字第921號、100年度台非字第107號判決意旨參照
    ）。
三、經查：
　㈠本案檢察官以被告所涉詐欺等案件，與原審111年度金訴字第
    853號被告所涉詐欺等案件為一人犯數罪之相牽連案件，而
    依刑事訴訟法第265條第1項之規定追加起訴，並於民國111
    年7月21日繫屬原審法院，此有臺灣臺中地方檢察署111年7
    月21日中檢永柏111偵29414字第1119079941號函暨追加起訴
    書各1份在卷可稽（見原審卷第7至12頁）。惟原審111年度
    金訴字第853號案件，業於111年7月20日言詞辯論終結，並
    定於111年8月24日宣判，此有該案111年7月20日審判筆錄附
    卷足憑（見原審卷第23至34頁），是以，檢察官係於原審11
    1年度金訴字第853號案件第一審言詞辯論終結後，始為本件
    追加起訴，堪以認定。則依前揭說明，檢察官本件追加起訴
    之程序違背規定，且該案亦已如期宣判終結而無從補正，原
    審法院爰不經言詞辯論，依法為本件公訴不受理之程序判決
    ，核無不當或違法之處。
　㈡被告雖執前開情詞提起上訴，惟本案既係經原審依法為公訴
    不受理之程序判決，尚未為實體審判，則被告執上開實體答
    辯事由，指摘原判決不當，自難認有理由，應予駁回，並不
    經言詞辯論為之。
中　　華　　民　　國　　111 　年　　10　　月　　24　　日
            刑事第十二庭   審判長法　官　張  國  忠
                                 法　官  李  雅  俐
                                 法　官  陳      葳 
以上正本證明與原本無異。
如不服本判決應於收受送達後20日內向本院提出上訴書狀，其未
敘述上訴理由者，並得於提起上訴後20日內向本院補提理由書狀
（均須按他造當事人之人數附繕本）「切勿逕送上級法院」。因
疫情而遲誤不變期間，得向法院聲請回復原狀。 

　　　　　　　　　　　　　     　書記官  蔡  皓  凡

中　　華　　民　　國　　111 　年　　10　　月　　24　　日